

YOSHUA SOTO

ANALISTA SISTEMAS / MERCADOS

PERFIL

Soy un joven Analista de Sistemas, con más de 5 años de experiencia en el campo del IT, tengo conocimientos de programación en los lenguajes de Python y PHP. Actualmente me desempeño como desarrollador web fullstack y Analista de Mercados Bursátiles, participo en los mercados de FOREX y Criptomonedas de Bitcoin, Solana y Tron. Me desempeño en estas dos áreas ya que mi fuerte son los análisis de cualquier sistema de información, soy de pensamiento analítico, crítico y presentar resultados de investigaciones ante un equipo de trabajo o un auditorio.

HABILIDADES BLANDAS

- Organización
- Comunicación.
- Planificación.
- Oratoria
- Liderazgo.
- Estrategias.
- Análisis.

CONTACTO

+58 0426 323 92 92

Yoshuasoto54@gmail.com

Guarenas, Edo. Miranda, Venezuela.

Twitter: @SotoYoshida

cv-soto-yoshua.herokuapp.com

EXPERIENCIA PROFESIONAL

IUT RUFINO BLANCO FOMBONA | 2016 - 2018

Supervisor, Guatire, Edo. Miranda

Tareas:

- Encargado de la unidad de Soporte Técnico.
- Help Desk, Mantenimiento de Equipos e Impresoras.
- Topología de Redes, Servidores de Archivos y Dominio
- Gestión de personal, atividades y organización del Dpto.

MULTIELIET COMPANY | MAR 2018 - OCT 2018

Programador BackEnd, Higuerote, Edo. Miranda

Tareas:

- Test de Proyectos.
- Desarollo web, HTML, CSS3, JavaScript (FrontEnd).
- PHP, LARAVEL (BackEnd).

HABILIDADES PRINCIPALES

- Mercados Bursátiles
- CSS3
- Windows

- FOREX (EUR/USD)
- Linux

- SOLANA
- **JavaScript**

Bootstrap

HTML

Help Desk

Servidores

- **BITCOIN**
- Tailwind
- Redes

- Binance
- PHP
- **Impresoras**

- Excel

Laravel

Plan de Trading.

Presupuestos.

Python

IDIOMAS

Español: Nativo

Inglés: Básico

EDUCACIÓN

2013 - 2016 | Guatire, Edo. Miranda

TSU Informática

Universidad IUT Rufino Blanco Fombona.

2019 | Caracas, Venezuela

Certificado de CSS3

Benllisoft, clases remotas.

2022 | Guarenas, Venezuela

MDC Trading Academy

El camino del Trader Profesional.